臺灣臺南地方法院刑事判決
111年度交簡上字第31號
上  訴  人  
即  被  告  莊景棠



上列上訴人即被告因公共危險案件，不服本院中華民國110年12
月21日所為110年度交簡字第3683號第一審簡易判決（聲請簡易
判決處刑書案號：110年度營偵字第2165號），提起上訴，被告
就被訴事實為有罪之陳述，經告知簡式審判程序之旨，並聽取被
告與公訴人意見後，本院管轄之第二審合議庭裁定進行簡式審判
程序，判決如下：
    主  文
上訴駁回。
    事  實
一、莊景棠於民國110年10月15日22時許至22時30分止，在臺南
    市學甲區某處，自行飲用啤酒後，騎乘車號000-0000號普通
    重型機車於道路之上。嗣於同日22時48分許，莊景棠於行車
    途中，在臺南市將軍區台17線與南24線交岔路口南向車道，
    因違規使用手機遭警取締攔查，為警聞得其身上帶有酒氣，
    於同日22時58分許對之施以酒精濃度吐氣測試，測得其吐氣
    所含酒精濃度達每公升0.42毫克，始悉上情。
二、案經臺南市政府警察局學甲分局報告臺灣臺南地方法院檢察
    署檢察官偵查後聲請以簡易判決處刑。　　
　　理  由
一、本案被告莊景棠所犯為死刑、無期徒刑、最輕本刑3年以上
    有期徒刑以外之罪，亦非屬高等法院管轄之第一審案件，其
    於本院準備程序中就被訴事實為有罪之陳述，經告知簡式審
    判程序之旨，並聽取檢察官及被告之意見後，本院合議庭依
    刑事訴訟法第364條、第273條之1第1項裁定進行簡式審判程
    序，是本案之證據調查，依同法第273條之2規定，不受同法
    第159條第1項、第161條之2、第161條之3、第163條之1，及
    第164條至第170條所規定證據能力認定及調查方式之限制，
    合先敘明。
二、上開犯罪事實，業據被告坦承不諱，且有臺南市政府警察局
    學甲分局道路交通事故當事人酒精測定紀錄表、財團法人工
    業技術研究院呼氣酒精測試器檢定合格證書各1紙、臺南市○
    ○○○○○○○○道路○○○○○○○○○0○○○號查詢機車駕駛人1紙、車輛詳
    細資料報表1紙在卷可稽，足認被告上揭任意性之自白確與
    事實相符，當可採信。
三、按刑法第185條之3第1項於111年1月28日修正公布，並於同
    年月30日生效，該修正前、後之規定，係將其中「處2年以
    下有期徒刑，得併科20萬元以下罰金」部分，提高為「處3
    年以下有期徒刑，得併科30萬元以下罰金」，依刑法第2條
    第1項規定比較新舊法之結果，修正後之規定並未較有利於
    被告，自應適用修正前刑法第185條之3第1項規定論處。核
    被告所為，係犯修正前刑法第185條之3第1項第1款之駕駛動
    力交通工具而吐氣所含酒精濃度達每公升0.25毫克以上之罪
    。原審判決時，刑法第185條之3第1項第1款規定尚未修正，
    未及比較新舊法規定，而依行為時法論處，惟本件比較新舊
    法結果，同以行為時法較有利於被告，法律適用結果並無不
    同，對判決不生影響，故原審判決適用行為時法並無違誤，
    亦不構成撤銷之事由，附此敘明。
四、被告上訴理由略以：被告已知錯，從此將不會再犯，是否念
    在被告為初犯，且有悔改之心，重新量刑，減少罰金，因在
    1月初遭公司資遣，直到過年前才找到工作，現在繳納房租
    、保險，又要給付父母生活費，希望可以從輕量刑等語。
五、按量刑輕重，係屬事實審法院得依職權自由裁量之事項，苟
    已斟酌刑法第57條各款所列情狀而未逾越法定刑度，不得遽
    指為違法（最高法院72年台上字第6696號、75年台上字第70
    33號判例可資參照）；且在同一犯罪事實與情節，如別無其
    他加重或減輕之原因，下級審量定之刑，亦無過重或失輕之
    不當情形，則上級審法院對下級審法院之職權行使，原則上
    應予尊重（最高法院85年度台上字第2446號判決意旨參照）
    。
六、原審判決認被告罪證明確，係犯刑法第185條之3第1項第1款
    之不能安全駕駛動力交通工具罪，並審酌酒後不應駕車之觀
    念，已透過教育、宣導及各類媒體廣為介紹傳達各界周知多
    年，被告竟於飲酒後吐氣所含酒精濃度達每公升0.42毫克之
    情況下，仍駕駛普通重型機車於公眾往來之道路上，顯見被
    告除漠視自己安危，更不顧公眾道路通行之安全，對交通往
    來已造成高度危險，應予以相當程度之處罰；惟念及被告此
    次酒後駕車行為係屬初犯，有臺灣高等法院被告前案紀錄表
    1份可參，且其犯後坦承犯行，尚有悔意；兼衡其自陳教育
    程度為碩士畢業，職業為工程師，家庭經濟狀況小康（警卷
    第3頁）等一切情狀，量處如主文所示之刑，並諭知有期徒
    刑如易科罰金，罰金如易服勞役之折算標準。上訴人固以其
    係屬初犯，已有悔意，且其經濟狀況非佳而提起上訴，並請
    求撤銷原審判決。按原審量刑依其職權自由裁量，且已考量
    被告所述初犯、有悔意、經濟狀況等事項，其判刑並無違法
    或顯然過重，亦無何科罰與罪責不相當之瑕疵可指；上訴人
    猶執前詞指摘原審量刑不當，為無理由。綜上，本件上訴人
    之上訴無理由，應予駁回。
據上論斷，應依刑事訴訟法第455條之1第1項、第3項、第364條
、第368條、第273條之1第1項、第299條第1項前段，判決如主文
本案經檢察官胡晟榮聲請簡易判決處刑，檢察官李佳潔到庭執行
職務。 
中　　華　　民　　國　　111 　年　　4　　月　　28　　日
                 刑事第六庭  審判長法  官  高如宜
                                   法  官  鄭銘仁
                                   法  官  陳鈺雯
以上正本證明與原本無異。
本件不得上訴。
　　　　　　　　　　　　　　　　　 書記官　蔡雅惠
中　　華　　民　　國　　111 　年　　4 　　月　　28　　日
附錄本案論罪科刑法條：
修正前中華民國刑法第185條之3
駕駛動力交通工具而有下列情形之一者，處 2 年以下有期徒刑
，得併科 20 萬元以下罰金：
一、吐氣所含酒精濃度達每公升零點二五毫克或血液中酒精濃度
    達百分之零點零五以上。
二、有前款以外之其他情事足認服用酒類或其他相類之物，致不
    能安全駕駛。
三、服用毒品、麻醉藥品或其他相類之物，致不能安全駕駛。
因而致人於死者，處 3 年以上 10 年以下有期徒刑；致重傷者
，處 1 年以上 7 年以下有期徒刑。
曾犯本條或陸海空軍刑法第 54 條之罪，經有罪判決確定或經緩
起訴處分確定，於五年內再犯第 1 項之罪因而致人於死者，處
無期徒刑或 5 年以上有期徒刑；致重傷者，處 3 年以上 10 年
以下有期徒刑。